臺灣臺中地方法院民事裁定　　　　　　　 100年度聲字第85號
聲　請　人　蔡玉雪
相　對　人　許小玲
上列當事人間聲請停止執行事件，本院裁定如下：
    主      文
聲請人提供新臺幣壹佰壹拾貳萬伍仟元為相對人供擔保後，本院
一００年度司執字第二五二七六號拍賣抵押物執行事件之強制執
行程序，於本院九十九年度訴字第二０六五號確認本票債權不存
在等事件判決確定、和解或撤回起訴前，應暫予停止。
    理      由
一、按有回復原狀之聲請，或提起再審或異議之訴，或對於和解
    為繼續審判之請求，或提起宣告調解無效之訴、撤銷調解之
    訴，或對於許可強制執行之裁定提起抗告時，法院因必要情
    形或依聲請定相當並確實之擔保，得為停止強制執行之裁定
    ，強制執行法第18條第2項定有明文。又抵押權人聲請拍賣
    抵押物，經法院為許可強制執行之裁定而據以聲請強制執行
    ，抵押人對該裁定提起抗告或依同法第14條提起異議之訴時
    ，法院得依同法第18條第2項為停止強制執行之裁定，抵押
    人如以該裁定成立前實體上之事由主張該裁定不得為執行名
    義而提起訴訟時，其情形較裁定程序為重，依「舉輕明重」
    之法理，並兼顧抵押人之利益，則抵押人自得依強制執行法
    第18條第2項規定聲請為停止強制執行之裁定（大法官會議
    釋字第182號解釋理由書參照）。又按法院依強制執行法第
    18條第2項裁定准許停止強制執行所定之擔保金，係備供債
    權人因停止執行所受損害之賠償，其數額應依標的物停止執
    行後，債權人未能即時受償或利用該標的物所受之損害額，
    或其因另供擔保強制執行所受之損害額定之（最高法院87年
    度台抗字第529號裁定要旨參照）。
二、聲請意旨略以：相對人以對聲請人之最高限額抵押權向鈞院
    聲請拍賣聲請人所有抵押物，經鈞院民事執行處以100年度
    司執字第25276號拍賣抵押物強制執行程序事件進行在案。
    然聲請人已以上開本票債權不存在，且該抵押權設定登記應
    予塗銷等為由，而對相對人提起確認本票債權不存在及塗銷
    該抵押權設定登記等之訴，目前由鈞院99年度訴字第2065號
    受理在案。若聲請人所有上開不動產一旦遭拍賣，勢難回復
    原狀，為特聲請願供擔保，請准於99年度訴字第2065號確認
    本票債權不存在等事件判決確定或撤回起訴前，對本院民事
    執行處100年度司執字第25276號拍賣抵押物強制執行事件，
    予以裁定停止強制執行等情。
三、經查，聲請人以其已向本院提起確認本票債權不存在及塗銷
    該抵押權設定登記等之訴為由，聲請裁定停止本院100年度
    司執字第25276號強制執行程序，業據本院依職權調閱本院
    100年度司執字第25276號卷宗及99年度訴字第20 65號卷宗
    查明屬實，因認聲請人所為停止執行之聲請，於法尚無不合
    ，應予准許。至於聲請人應提供之擔保金方面，因本件相對
    人係以本院99年度司拍字第335號拍賣抵押物裁定為執行名
    義，且相對人以新臺幣（下同）600萬為抵押債權額，而聲
    請本院執行處拍賣聲請人所有之系爭不動產。爰審酌相對人
    聲請強制執行之債權額為600萬元，如停止執行未能即時受
    償預計所受之損害額，應為該數額按年息百分之5計算之遲
    延利息；參以本案訴訟之標的金額逾民事訴訟法第466條所
    定數額，屬得上訴第三審事件，至三審終結，其期間推定為
    4年4月（參照各級法院辦案期限實施要點第2條規定民事通
    常程序第一審審判案件期限1年4個月、民事第二審審判案件
    期限2年、民事第三審審判案件期限1年），而聲請人係於99
    年9月13日提起99年度訴字第2065號訴訟，第一審審判案件
    期限尚應扣除已進行之7個月，故上開訴訟目前進行至三審
    終結實際之期間推定為3年9月，本院綜合上情，認為聲請人
    所應供之擔保金額，以112萬5000元為適當（計算式為：
    6,000,000 ×5%×【3＋9/12】=1,125,000）。
四、依強制執行法第18條第2項，裁定如主文。
中    華    民    國   100    年    4     月    7     日
                  民事第四庭    法  官  張國華
正本係照原本作成如不服本裁定應於送達後10日內向本院提出抗
告狀，並繳納抗告費新臺幣1,000元。
中    華    民    國   100    年    4     月    7     日
                                書記官  楊月雲